【裁判字號】    90,易,4480
【裁判日期】    901227
【裁判案由】    賭博
【裁判全文】
臺灣高雄地方法院刑事判決                          九十年度易字第四四八號
    公  訴  人  臺灣高雄地方法院檢察署檢察官
    被      告  甲○○○
    被      告  乙○○
右列被告因賭博案件，經檢察官提起公訴（九十年度偵字第一八七Ｏ七號），本院判
決如左：
    主  文
甲○○○、乙○○共同連續意圖營利，聚眾賭博，累犯，各處有期徒刑伍月，如易科
罰金均以佰元折算壹日。
扣案傳真機壹台、倍數表肆張、六合彩簽單拾張、電話機貳台、計算機壹台均沒收。
    事  實
一、甲○○○、乙○○係配偶關係，於民國（下同）八十八年間二人因賭博案件，經
    本院判處有期徒刑二月，甫於八十九年五月九日易科罰金執行完畢，詎不知悛悔
    ，猶與綽號「泉仔」之不詳姓名成年男子，基於共同意圖營利之概括犯意，自八
    十九年元月間起，以核對香港政府每星期二、四開出之六合彩號碼為中獎與否為
    輸贏，經營俗稱「台號」、「二星」、「三星」、「四星」、「特仔尾」之六合
    彩賭博行為，由綽號「泉仔」者自任「組頭」，甲○○○、乙○○則擔任「柱仔
    腳」，提供其所有位於高雄縣湖內鄉○○村○○街二巷四號住處，供不特定之人
    士簽注，俟彼等簽注後，即由甲○○○、乙○○將簽單傳真或以電話通知綽號「
    泉仔」，賭客每簽注乙支「台號」、「特仔尾」須付新台幣（下同）八十六元，
    簽注「二星」、「三星」、「四星」須付八十一元，甲○○○、乙○○從中抽取
    一元之佣金後上繳自任「組頭」之「泉仔」，藉此圖利。嗣於九十年十月四日下
    午五時二十分許，經警在上開住處持本院所核發之搜索票當場搜索並扣得甲○○
    ○所有供其犯罪用之傳真機乙台、倍數表四張、六合彩簽單十張、電話機二台及
    計算機乙台。
二、案經高雄縣警察局湖內分局報請臺灣高雄地方法院檢察署檢察官偵查起訴。
    理  由
一、右揭犯罪事實，業據被告甲○○○、乙○○二人於本院審理時供承不諱，核與其
    在警訊時所供述之情節相符，復有執行搜索報告、搜索扣押證明筆錄在卷可參，
    ，並有傳真機乙台、倍數表四張、六合彩簽單十張、電話機二台、計算機一台扣
    案可稽，足認被告之自白與事實相符，堪採為證據，本件事證明確，被告二人確
    有右揭時、地供給賭博場所、聚眾賭博及普通賭博犯行，洵堪認定，應依法論科
    。
二、查高雄縣湖內鄉○○村○○街二巷四號係被告甲○○○、乙○○二人之住宅，惟
    既供不特定之多數人出入簽賭，自屬公眾得出入之場所，核被告甲○○○、乙○
    ○意圖營利提供賭博場所、聚眾賭博，係犯刑法第二百六十八條之供給賭博場所
    及聚眾賭博罪；又被告甲○○○、乙○○與組頭「泉仔」共同以「台號」、「二
    星」、「三星」、「四星」、「特仔尾」之六合彩方式，兼與其他簽賭者同在公
    眾得出之場所賭博財物，此部分之行為，係犯刑法第二百六十六條第一項前段之
    賭博罪。被告二人與「泉仔」就上開犯行間，有犯意聯絡及行為分擔，皆為共同
    正犯。又被告二人先後多次經營各期六合彩賭博之供給賭場、聚眾賭博及普通賭
    博犯行，均係反覆實施而犯同一之罪名，顯係各基於概括犯意反覆為之，均應論
    以連續犯，依刑法第五十六條之規定，分別以一罪論並加重其刑。又被告二人所
    犯上開意圖營利供給賭博場所、意圖營利聚眾賭博及普通賭博三罪間，係基於一
    個賭博犯意之決定，達成其同一犯罪之各個舉動，應屬法律概念之一行為，其一
    行為觸犯上開三罪名，為想像競合犯，應依刑法第五十五條規定從一重之意圖營
    利聚眾賭博罪處斷。又查被告二人前於八十八年間因賭博案件，經本院判處有期
    徒刑二月，甫於八十九年五月九日易科罰金執行完畢，有臺灣高等法院被告全國
    前案紀錄表在卷可參，其受有期徒刑之執行完畢，五年以內再犯本件有期徒刑以
    上之罪，為累犯，應依刑法第四十七條規定加重其刑。又被告二人同時有二種以
    上刑之加重原因，應依刑法第七十條規定遞加重之。爰審酌被告二人因一時失慮
    、貪圖蠅頭小利經營俗稱之「六合彩」賭博，危害社會善良風俗，時間長達一年
    十月，惟規模不大，所獲利益微薄，犯罪後復坦承犯行，等一切情狀，分別量處
    如主文所示之刑，並分別諭知如易科罰金之折算標準。扣案之傳真機乙台、倍數
    表四張、六合彩簽單十張、電話機二台及計算機乙台，均係被告甲○○○所有供
    經營六合彩賭博所用之物，業據被告甲○○○警訊時供承在卷，爰依刑法第三十
    八條一項第二款宣告沒收。
據上論斷，應依刑事訴訟法第二百九十九條第一項前段，刑法第二十八條、第五十六
條、第二百六十六條第一項前段、第二百六十八條、第五十五條、第四十七條、第四
十一條第一項、第三十八條第一項第二款，罰金罰鍰提高標準條例第一條前段、第二
條，判決如主文。
本案經檢察官顏漢文到庭執行職務。
中      華      民      國    九十      年     十二     月    二十七    日
                                    臺灣高雄地方法院刑事第七庭
                                        法  官    何  清  富
右正本證明與原本無異。
如不服本判決，應於判決送達後十日內，向本院提出上訴狀。
                                        書記官    陳  恩  如
中      華      民      國    九十      年     十二     月    二十七    日
附錄本判決論罪之法條：
刑法第二百六十六條第一項前段：
在公共場所或公眾得出入之場所賭博財物者，處一千元以下罰金。
刑法第二百六十八條：
意圖營利，供給賭博場所或聚眾賭博者，處三年以下有期徒刑，得併科三千元元以下
罰金。


司法院資訊處製作；財團法人民間司法改革基金會備份。
